# 专用设备发出商品相关问题

提问人：17717865996 时间：2023-02-17 00:09:55
@chenyiwei 请教陈版及各位老师：
甲公司销售专用设备 20 件，验收周期一般 3 个月以上。已经全部发货时会多发 5 件作为备用设备，以便客户出现问题及时更换。该备用设备存放于客户仓库，质保期内客户有权决定是否购买。该设备交付之后，除提供一年质保（不够成单项履约义务）之外，已经将全部履约义务履行完毕。
问题 1 ：假如按照新收入准则，以客户的验收单作为收入确认的唯一标志。那么这批货客户已签收但尚未验收，放在“发出商品”还是“合同资产”比较合适？
问题 2 ：在发出时点无法确定设备会不会出问题，该类设备为高精尖产品，没有相关历史数据可供参考。此时该如何进行账务处理？
问题 3 ：如果质保期内发生问题，甲公司售后人员并不一定随叫随到，客户启用备用设备并将问题设备退回，应该如何处理？ 问题 4 ：如果质保期内未发生质量问题，客户亦未选择购买备用设备并将设备退回，该如何处理？

回答人：chenyiwei
1 、要考虑客户的验收是否仅为“例行程序”，即“以客户的验收单作为收入确认的唯一标志”是否恰当。详见新收入准则应用指南中对于商品控制权转移的相关指引中“客户已接受商品”的详细解释。如果该设备属于成熟的通用产品，历史上发生质量问题很少，则客户的验收很可能是例行程序，此时以客户验收单作为收入确认的“唯一依据”很可能并不合适。有可能以客户的签收单和已投入正式使用的证据确认收入更恰当。
如果尚不满足收入确认条件的，则应确认为发出商品，而不是合同资产。确认合同资产同样要以已确认收入为前提，尚未确认收入则不能确认合同资产。
2 、如果“在发出时点无法确定设备会不会出问题，该类设备为高精尖产品，没有相关历史数据可供参考”，则客户的验收不是“例行程序”，此时应作为发出商品核算。
3 、客户启用备用设备并将问题设备退回，可将退回商品从发出商品转回库存商品处理，并考虑对其计提减值准备。
4 、如果质保期内未发生质量问题，客户亦未选择购买备用设备并将设备退回，则可将退回商品从发出商品转回库存商品处理，并考虑对其计提减值准备。